【裁判字號】    94,易,2190
【裁判日期】    950127
【裁判案由】    毒品危害防制條例
【裁判全文】
臺灣臺北地方法院刑事判決              94年度易字第2190號
公  訴  人  臺灣臺北地方法院檢察署檢察官
被      告  甲○○
                    3樓
上列被告因違反毒品危害防制條例案件，經檢察官提起公訴（94
年度毒偵字第2822、3594號），被告於本院準備程序中，先就被
訴事實為有罪之陳述，經本院合議庭裁定由受命法官獨任進行簡
式審判程序，茲判決如下：
    主  文
甲○○連續施用第二級毒品，處有期徒刑伍月，如易科罰金，以
佰元折算壹日。扣案之第二級毒品安非他命貳小包（合計淨重
零點柒公克），均沒收銷燬；上開毒品之包裝袋貳個，均沒收。
    事  實
一、甲○○前因施用第二級毒品安非他命案件，經依本院94年度
    毒聲字第128號裁定送觀察、勒戒後，認無繼續施用毒品之
    傾向，於民國94年7月29日釋放，並經臺灣臺北地方法院檢
    察署檢察官於94年8月10日以93年度毒偵字第2447號為不起
    訴處分確定。詎其猶未戒除毒癮，於觀察、勒戒執行完畢後
    釋放後5年內，復基於施用第二級毒品安非他命之概括犯意
    ，自94年9月6日22時起至同年月16日晚間20時止，在臺北縣
    板橋市○○路公園公廁內及臺北市大安森林公園公廁內等地
    ，連續施用第二級毒品安非他命多次。嗣先後於94年9月8日
    晚間22時45分許、同年月17日上午5時35分許，在臺北市○
    ○區○○路55號前及民生東路1段46號前為警查獲，並分別
    扣得第二級毒品安非他命各1小包（分別淨重0.4公克及0.3
    公克）及上開毒品包裝袋各1個，而查悉上情。
二、案經臺北市政府警察局中山分局報請臺灣臺北地方法院檢察
    署檢察官偵查起訴。
    理  由
一、本件被告甲○○所犯施用第二級毒品罪，其法定刑為3年以
    下有期徒刑，並非死刑、無期徒刑、最輕本刑為3年以上有
    期徒刑之罪，亦非高等法院管轄第一審案件，且於準備程序
    進行中，被告先就被訴事實為有罪之陳述，經告知被告簡式
    審判程序之旨，並聽取檢察官、被告之意見後，本院合議庭
    裁定由受命法官進行簡式審判程序，是本件之證據調查，依
    刑事訴訟法第273條之2規定，不受同法第159條第1項、第16
    1 條之2、第161條之3、第163條之1及第164條至第170條規
    定之限制，合先敘明。
二、經查：
  (一)上揭犯罪事實，業據被告於警詢、偵查及本院審理時坦承在
    卷；且被告於94年9月8日、同年月17日在警局所採集之尿液
    ，經送請台灣檢驗科技股份有限公司以EIA酵素免疫分析法
    初步檢驗及GC/MS氣相層析質譜儀法確認檢驗後，確均呈安
    非他命類陽性反應，有該公司94年9月22日、同年10月6日出
    具之濫用藥物檢驗報告各1份附卷可憑（見94年度毒偵字第
    2822號偵查卷第36頁、94年度毒偵字第3594號偵查卷第6頁
    ）。又被告於94年9月6日及同年月17日，為警查獲時扣押之
    毒品各1包，經臺北市政府警察局中山分局依聯勤204廠製造
    之煙毒檢驗A包試劑初步鑑驗結果，均呈安非他命反應，有
    該分局出具之初步鑑驗報告單2紙及照片2幀在卷可稽（見94
    年度毒偵字第2822號偵查卷第13、14頁及94年度毒偵字第
    3594號偵查卷第23、24頁），以上均足為被告自白之佐證，
    而堪認被告自白與事實相符。
  (二)次查，被告前於93年間，因施用毒品案件，經依本院94年度
    毒聲字第128號裁定送勒戒處所執行觀察、勒戒後，認無繼
    續施用毒品之傾向，於94年7月29日釋放，並由臺灣臺北地
    方法院檢察署檢察官以93年度毒偵字第2447號為不起訴處分
    在案，此有臺灣臺北地方法院檢察署93年度毒偵字第2447號
    不起訴處分書及臺灣高等法院被告前案紀錄表各1份在卷可
    稽，其於前開觀察、勒戒執行完畢後，5年內再犯本案犯行
    ，事證明確，應依法予以論罪科刑。
三、按安非他命為毒品危害防制條例第2條第2項第2款明定之第
    二級毒品，不得持有及施用。核被告所為，係犯毒品危害防
    制條例第10條第2項之施用第二級毒品罪。被告施用毒品前
    後持有第二級毒品安非他命之行為係施用毒品之低度行為，
    應為施用毒品之高度行為所吸收，不另論罪。被告多次施用
    毒品行為，時間密接，方法相同，所犯又係犯罪構成要件相
    同之罪，顯係基於概括犯意反覆為之，應依刑法第56條規定
    論以連續犯一罪，並加重其刑。爰審酌被告曾因施用毒品經
    法院裁定送觀察、勒戒，對於施用毒品戕害自身健康及其違
    法性，當應有強烈且明確之體認，詎自制力薄弱，於94年9
    月6日為警查獲後，猶不知悛悔，又於同年月17日再度為警
    查獲，惟於審判期日坦承犯行，犯後態度尚佳等一切情狀，
    量處如主文所示之刑。扣案之第二級毒品安非他命2包（分
    別淨重0.4公克、0.3公克，合計0.7公克），係查獲之毒品
    ，不問屬於犯人與否，依毒品危害防制條例第18條第1項前
    段規定沒收並銷燬之。上開毒品之包裝袋2個，係被告所有
    用於包裝毒品，防其裸露、潮濕，便於攜帶施用，亦係供施
    用毒品所用之物，應依刑法第38條第1項第2款之規定，併予
    宣告沒收。
據上論斷，應依刑事訴訟法第273條之1第1項、第299條第1項前
段、毒品危害防制條例第10條第2項、第18條第1項前段、刑法第
11條、第56條、第38條第1項第2款、第41條第1項前段、罰金罰
鍰提高標準條例第2條，判決如主文。
本案經檢察官鄭克盛到庭執行職務。
中    華    民    國    95    年    1     月    27    日
                  刑事第十三庭  法  官  陳慧萍
以上正本證明與原本無異。
如不服本判決，應於判決送達後10日內，向本院提出上訴狀。
                                書記官  何適熹
中    華    民    國    95    年    2     月    8     日
附錄本案論罪科刑法條：
毒品危害防制條例第10條
施用第一級毒品者，處6月以上5年以下有期徒刑。
施用第二級毒品者，處3年以下有期徒刑。


司法院資訊處製作；財團法人民間司法改革基金會備份。
